【裁判字號】    89,易,1997
【裁判日期】    891031
【裁判案由】    贓物等
【裁判全文】
臺灣臺南地方法院刑事判決                        八十九年度易字第一九九七號
    公  訴  人  臺灣台南地方法院檢察署檢察官
    被      告  丙○○
右列被告因贓物案件，經檢察官提起公訴（八十九年度偵字第七五九一號），本院判
決如左：
    主  文
丙○○收受贓物，處拘役參拾日，如易科罰金，以參佰元折算壹日。緩刑貳年。
    事  實
一、丙○○於民國八十九年三月二十五日，在台南縣西港鄉西港村堀仔頭十九號其住
    處，明知甲○○（已先行審結）所交予其之發票人東林實業有限公司，付款人：
    台灣中小企業銀行安平分行，帳號：二八三八─０號，票號：ＡＹ000000
    0號，面額新台幣二萬一千五百三十元，發票日八十九年三月二十七日之支票一
    紙（原由乙○○持有，於八十九年三月二十七日在台南縣西港鄉後營某祠廟所遺
    失），係屬贓物，竟仍予收受，將該支票存入其在台南縣西港郵局所開設000000
    00000000號帳戶，準備到期後取款。嗣經乙○○申報掛失止付而為警查獲。
二、案經台南縣警察局佳里分局報請台灣台南地方法院檢察署檢察官偵查起訴。
    理  由
一、訊之被告丙○○雖坦認有收受上開支票，惟辯稱：伊並不知前揭支票係遺失物云
    云。然查：(1)、上開支票確係遺失物，業據核與被害人乙○○指訴遺失情節屬實
    ，復有上開支票影本、退票理由單影本、掛失止付票據提示人資料查報表各一紙
    及遺失票申報書一紙存卷可證。(2)、被告丙○○受同案共同被告甲○○之託，代
    為提示付款，事後可得票面額一半之款，且無須償還，業據被告丙○○供認在卷
    ，果被告丙○○不知情，衡情焉有平白無故獲利得票款一半而不需償還之理？參
    以同案被告甲○○於本院審理時陳稱：伊確有要被告丙○○不要問這麼多等語，
    則衡情被告丙○○聽聞同案被告甲○○此番告誡，焉有不啟疑竇之理？況且參諸
    同案被告甲○○於警訊時供稱：「我告訴丙○○如不去提示付款，我便要交警察
    機關」局等語在卷，足徵被告丙○○對該支票係來路不明乙節，知之甚詳。綜上
    所述，參互印證，被告所辯無贓物認識云云，不足採信，本件事證已甚明確，被
    告犯行洵堪認定。
二、核被告收受贓物，所為係犯刑法第三百四十九條第一項之罪。爰審酌被告犯罪之
    動機、目的、手段、對被害人所生財產上之損害尚小、犯罪後態度等一切情狀，
    量處如主文所示之刑，併諭知易科罰金之折算標準，以資懲儆。又被告於八十二
    年間，曾違反麻醉藥品管理條例，經本院判處有期徒刑三月確定，於八十三年六
    月二十三日執行完畢，渠於五年以內未曾受有期徒刑以刑之宣告，有台灣台南地
    方法院檢察署刑案資料查註紀錄表在卷可憑，渠經此教訓後，應知所警惕，信無
    再犯之虞，本院因認所宣告之刑以暫不執行為適當，併諭知緩刑二年，以勵自新
    。
據上論斷，應依刑事訴訟法第二百九十九條第一項前段，刑法第三百四十九條第一項
、第四十一條、第七十四條第二款，罰金罰鍰提高標準條例第一條前段、第二條，判
決如主文。
本案經檢察官王誠到庭執行職務。
中    華    民    國      八十九    年      十        月      三十一    日
                              臺灣臺南地方法院刑事第三庭
                                      法  官  林淑婷
右正本證明與原本無異
如不服本判決應於送達後十日內向本院提出上訴狀
                                      書記官  董挹棻
中    華    民    國      八十  九  年       十       月       三十一   日
附錄本案論罪科刑法條全文：
刑法第三百四十九條第一項：收受贓物者，處三年以下有期徒刑、拘役或五百元以下
                          罰金。


司法院資訊處製作；財團法人民間司法改革基金會備份。
